【裁判字號】    95,易,483
【裁判日期】    950823
【裁判案由】    毒品危害防制條例
【裁判全文】
臺灣桃園地方法院刑事判決               95年度易字第483號
公  訴  人  台灣桃園地方法院檢察署檢察官
被      告  甲○○
上列被告因違反毒品危害防制條例案件，檢察官提起公訴（95年
度毒偵字第914 號）及移送併案審理（95年度毒偵字第2554號）
，被告在本院行準備程序時就被訴事實均為有罪之陳述，合議庭
裁定改依簡式審判程序判決如下：
    主  文
甲○○連續施用第二級毒品，處有期徒刑捌月。扣案之第二級毒
品甲基安非他命伍包（驗餘總毛重肆點零貳玖公克），均沒收銷
燬之；吸食器壹組，沒收。
    事  實
一、甲○○前於民國87年間因施用毒品案件，經本院以87年度毒
    聲字第989 號裁定送觀察、勒戒後，認有繼續施用毒品傾向
    ，復經本院以87年度毒聲字第1373號裁定強制戒治，嗣經本
    院以87年度毒聲字第345 號裁定停止強制戒治所餘期間付保
    護管束，於88年1 月15日釋放出所，並經臺灣桃園地方法院
    檢察署檢察官以88年度戒偵字第70號為不起訴處分確定，又
    於90年間因施用毒品案件，經本院以90年度毒聲字第4358號
    裁定強制戒治，甫於91年12月20日因停止戒治出所付保護管
    束，並於92年3 月30日保護管束期滿。詎其仍未戒除毒癮，
    於觀察、勒戒執行完畢釋放後5 年內，復基於施用第二級毒
    品甲基安非他命之概括犯意，自95年1 月20日起至95年4 月
    26日，連續在位於桃園縣平鎮市○○里○○○路35號住處，
    以將甲基安非他命置於吸食器內，再以火燒烤吸食器下方，
    而吸食其霧化煙氣之方式，施用第一毒品甲基安非他命多次
    ，為警先後於(一)95年1 月25日下午5 時30分許，在其上開住
    處，為警查獲，並扣得甲基安非他命1 包（驗餘毛重0.204
    公克）、其所有供施用第二級毒品甲基安非他命所用之吸食
    器1 組；(二)95年4 月28日上午7 時30分許，在桃園縣中壢市
    ○○路○ 段91號，為警查獲，並扣得甲基安非他命4 包（驗
    餘毛重3.825 公克）。
二、案經桃園縣政府警察局龍潭分局報請臺灣桃園地方法院檢察
    署檢察官偵查起訴及桃園縣政府警察局楊梅分局報請移送併
    案審理。
    理  由
一、按刑事訴訟法第273 條之1 規定除被告所犯為死刑、無期徒
    刑、最輕本刑為3 年以上有期徒刑之罪、或高等法院管轄第
    一審案件者外，於審判期日前之程序進行中，被告先就被訴
    事實為有罪之陳述時，審判長得告知被告簡式審判程序之旨
    ，並聽取當事人、代理人、辯護人及輔佐人之意見後，裁定
    進行簡式審判程序。經查，本件被告甲○○被訴毒品危害防
    制條例一案，非前開不得進行簡式審判程序之案件，經被告
    於本院行準備程序時就被訴事實為有罪之陳述，且經本院告
    知被告簡式審判程序之旨，聽取被告及檢察官之意見後，爰
    依上開刑事訴訟法第273 條之1 之規定，合議庭裁定改依簡
    式審判程序審判之，合先敘明。
二、上開犯罪事實，業經被告甲○○坦承不諱，而被告為警查獲
    所採集之尿液經送驗結果尿液有安非他命、甲基安非他命陽
    性反應，此有臺灣檢驗科技股份有限公司濫用藥物尿液檢驗
    報告、（見95年度毒偵字第914 號偵查卷第63頁、95年度毒
    偵自第2554卷第31頁）。並有如事實欄所載之物品扣案足資
    佐證，是被告之自白與事實相符，其多次施用第二級毒品甲
    基安非他命之事實，堪以認定。又被告前因施用毒品案件，
    經本院院以87年度毒聲字第989 號裁定送觀察、勒戒後，認
    有繼續施用毒品傾向，復經本院以87年度毒聲字第1373號裁
    定強制戒治，嗣經本院以87年度毒聲字第345 號裁定停止強
    制戒治所餘期間付保護管束，於88年1 月15日釋放出所，並
    經臺灣桃園地方法院檢察署檢察官以88年度戒偵字第70號為
    不起訴處分確定，又於90年間因施用毒品案件，經本院以90
    年度毒聲字第4358號裁定強制戒治，甫於91年12月20日因停
    止戒治出所付保護管束，並於92年3 月30日保護管束期滿等
    情，此有臺灣高等法院被告前案紀錄表、臺灣高等法院在監
    在押全國紀錄表各1 份在卷可按，是被告係於上開強制戒治
    執行完畢釋放後5 年內再犯毒品危害防制條例第10條第2 項
    之罪。綜此，本案事證明確，被告犯行洵堪認定，應予依法
    論科。
三、論罪部分：
  (一)按行為後法律有變更者，適用行為時之法律。但行為後之法
    律有利於行為人者，適用最有利於行為人之法律，刑法第2
    條第1 項定有明文，此條規定乃與刑法第1 條罪刑法定主義
    契合，而貫徹法律禁止溯及既往原則，係規範行為後法律變
    更所生新舊法律比較適用之準據法，是刑法第2 條本身雖經
    修正，但刑法第2 條既屬適用法律之準據法，本身尚無比較
    新舊法之問題，應一律適用裁判時之現行刑法第2 條規定以
    決定適用之刑罰法律，先予辨明。又以本次刑法修正之比較
    新舊法，應就罪刑有關之共犯、未遂犯、想像競合犯、牽連
    犯、連續犯、結合犯，以及累犯加重、自首減輕暨其他法定
    加減原因（如身分加減）與加減例等一切情形，綜其全部罪
    刑之結果而為比較，且從刑附屬於主刑，除法律有特別規定
    者外，依主刑所適用之法律，最高法院95年5 月23日著有95
    年度第8 次刑庭會議決議可資參照。經查：
  1.刑法第56條連續犯、第55條牽連犯之規定業於94年2 月2 日
    修正公布刪除，並於95年7 月1 日施行，則被告之犯行，因
    行為後新法業已刪除連續犯、牽連犯之規定，此刪除雖非犯
    罪構成要件之變更，但顯已影響行為人刑罰之法律效果，自
    屬法律有變更。
  2.經比較上開修正前、後條文，揆諸前揭最高法院決議及修正
    後刑法第2 條第1 項前段、後段規定之「從舊、從輕」原則
    ，自應適用被告行為時之法律，即修正前刑法之相關規定，
    予以論處。又刑法第38條沒收之規定雖亦於94年1 月7 日修
    正公布，並於95年7 月1 日施行，按從刑附屬主刑，除法律
    有特別規定外，依主刑所適用之法律（最高法院95年5 月23
    日，95年度第8 次刑庭會議決議參考），是沒收為從刑之一
    種，本件依修正後刑法第2 條第1 項之規定就主刑比較結果
    ，應適用行為時（即修正前）之法律，已如前述，依從刑附
    屬於主刑之原則，自不得就新舊法予以割裂適用，應一律適
    用行為時修正前之法律，一併敘明。
  (二)按甲基安非他命屬於毒品危害防制條例第2 條第2 項第2 款
    ，所列之第二級毒品。是核被告甲○○所為，係犯毒品危害
    防制條例第10條第2 項之施用第二級毒品罪。被告持有第二
    級毒品甲基安非他命，意在供己施用，其持有甲基安非他命
    之低度行為皆應為施用之高度行為吸收，均不另論罪。又被
    告先後多次第二級毒品甲基安非他命之行為，時間緊接，犯
    罪構成要件相同，顯係基於概括犯意為之，應依連續犯規定
    各以1 罪論，並依法加重其刑。又公訴人起訴之事實僅敘及
    ，被告於95年1 月20起至同年月25日下午4 時止施用第二級
    毒品甲基安非他命之事實，逾該部分之其餘被告施用第二級
    毒品甲基安非他命之犯行，因與公訴人起訴被告第二級毒品
    甲基安非他命之事實具有連續犯之裁判上一罪關係，均應為
    起訴效力所及，本院自得一併審理。爰審酌被告施用毒品次
    數非少，犯行所生危害，已曾因相同犯行經觀察、勒戒處遇
    後猶未能使其知所省惕，根絕施用毒品惡習，足徵其沾染甚
    深，犯後坦承犯行態度良好等及其他一切情狀，量處如主文
    所示之刑。
四、沒收：
  (一)扣案之第二級毒品甲基安非他命5 包（驗餘總毛重4.02 9
      公克），均應依毒品危害防制條例第18條第1 項前段之規
      定沒收銷燬之。
  (二)扣案之吸食器1 組，屬被告所有，供其施用第二級毒品甲基
    安非他命所用等情，業據被告供明在卷，應依刑法第38條第
    1 項第2 款規定宣告沒收。
據上論斷，應依刑事訴訟法第273 條之1 、第299 條第1 項前段
，毒品危害防制條例第10條第2 項、第18條第1 項前段，刑法第
2 條第1 項前段、第11條、修正前刑法第56條、第38條第1 項第
2 款，判決如主文。
本案經檢察官蔡孟利到庭執行職務。
中    華    民    國    95    年    8     月    23    日
                  刑事第一庭  法  官   朱美璘
以上正本證明與原本無異
如不服本判決書應於送達後10日內向本院提出上訴狀
                              書記官   楊鳳滿
中    華    民    國    95    年    8     月    23    日
附錄本案論罪科刑法條：
毒品危害防制條例第10條
施用第一級毒品者，處 6 月以上 5 年以下有期徒刑。
施用第二級毒品者，處 3 年以下有期徒刑。


司法院資訊處製作；財團法人民間司法改革基金會備份。
